【裁判字號】    99,小上,117
【裁判日期】    990930
【裁判案由】    給付服務費用
【裁判全文】
臺灣臺北地方法院民事裁定             99年度小上字第117號
上  訴  人  甲○○○○○○○○.
被  上訴人  余靜美即臺北縣私立.
上列當事人間請求給付服務費用事件，上訴人對於中華民國99年
8月4日本院新店簡易庭99年度店小字第503號第一審小額訴訟程
序民事判決，提起上訴，本院裁定如下：
    主  文
上訴駁回。
第二審訴訟費用新臺幣壹仟伍佰元由上訴人負擔。
    理  由
一、按對於小額程序之第一審裁判之上訴，非以其違背法令為理
    由，不得為之；又提起上訴，上訴狀內應記載上訴理由，表
    明原判決所違背之法令及其具體內容，暨依訴訟資料合於該
    違背法令之具體事實，民事訴訟法第436條之24第2項、第43
    6條之25分別定有明文。且所謂違背法令，依同法第436條之
    32第2項準用第468條及第469條第1款至第5款規定，即依同
    法第468條規定，判決不適用法規或適用不當者，為違背法
    令；依同法第469條規定，判決有該條所列第1款至第5款情
    形之一者，為當然違背法令。是當事人提起上訴，如以同法
    第469條所列第1至5款為理由時，其上訴狀或理由書應表明
    該判決有合於各該條款規定情形之具體內容，及係依何訴訟
    資料合於該違背法令之具體事實。如依同法第468條規定，
    以原判決有不適用法規或適用法規不當為理由時，其上訴狀
    或理由書應表明該判決所違背之法令條項，或有關判例、解
    釋字號，或成文法以外之習慣或法理等及其具體內容，暨係
    依何訴訟資料合於該違背法令之具體事實。上訴狀或理由書
    如未依上述方式表明，或其所表明者顯與上開法條規定不合
    時，即難認為已合法表明上訴理由，其上訴自非合法，最高
    法院71年台上字第314號著有判例可資參照。
二、本件上訴意旨略以：本件證人黃文信雖於原審證述，上訴人
    與被上訴人間關於鐘點費之糾紛，係由證人黃文信出面協調
    ，事後並由其收取鐘點費新臺幣（下同）3萬元予上訴人，
    然實際而言，上訴人並未授權黃文信為上訴人收取被上訴人
    所積欠之鐘點費，則依民法第170條規定，黃文信以代理人
    之名義所為之法律行為，非經本人之承認，對於本人應不生
    效力。再者，上訴人當時願意收取支票3萬元，係因被上訴
    人以口頭脅迫黃文信簽立3萬元為「結清」字樣，否則即不
    給付所積欠之鐘點費75,300元，而上訴人唯恐其日後不給付
    上開鐘點費，故先收取3萬元支票以清償其所積欠之部分鐘
    點費債務。又證人黃文信復證述「另外4萬多萬元之鐘點費
    沒有說如何處理，據我瞭解是原告（即上訴人）不再請求」
    ，然依證人上開說詞僅係推定上訴人不再請求另外45,300元
    之鐘點費，並無法證實證人已經上訴人同意而拋棄上開剩餘
    債權，因此，被上訴人應給付上訴人45,300元及其利息等語
    。經核其上訴理由，僅係就原審判決之證據取捨、認定事實
    之職權行使，指摘其為不當，並未具體說明原判決有何不適
    用法規或適用法規不當之情形，並揭示該法規之條項或其內
    容及合於民事訴訟法第469條所列各款之事實，自難認上訴
    理由對原判決之如何違背法令已有具體之指摘，揆諸前揭說
    明，應認其上訴為不合法，應予駁回。
三、本件第二審訴訟費用，確定為如主文第2項所示金額。
四、據上論結，本件上訴為不合法。爰依民事訴訟法第436條之
    32第1項、第2項、第444條第1項前段、第436條之19第1項、
    第95條、第78條，裁定如主文。
中    華    民    國    99    年    9     月    30    日
                  民事第二庭  審判長法  官  張松鈞
                                    法  官  林玲玉
                                    法  官  陳杰正
以上正本係照原本作成。
本裁定不得抗告。
中    華    民    國    99    年    9     月    30    日
                                    書記官  王怡屏

司法院資訊處製作；財團法人民間司法改革基金會備份。
